【裁判字號】    97,聲,2032
【裁判日期】    970731
【裁判案由】    定應執行之刑
【裁判全文】
臺灣桃園地方法院刑事裁定              97年度聲字第2032號
聲  請  人  臺灣桃園地方法院檢察署檢察官
受  刑  人  甲○○
上列聲請人因受刑人數罪併罰有二裁判以上，聲請定其應執行之
刑（97年度執聲字第873 號），本院裁定如下：
    主  文
甲○○所犯如附表所示之罪，經判處如附表所示之刑，應執行有
期徒刑伍年肆月，併科罰金新臺幣陸萬元，罰金如易服勞役，以
新臺幣壹仟元折算壹日。
    理  由
一、聲請意旨略以：受刑人甲○○因犯偽造文書、槍砲彈藥刀械
    管制條例等案件，先後經附表所示之法院判決判處如附表所
    示之刑確定，應依刑法第53條、第51條第5 款之規定，定其
    應執行之刑，為此，爰依刑事訴訟法第477 條第1 項聲請裁
    定等語。
二、新舊法比較：
  (一)按修正後刑法第2 條第1 項之規定：「行為後法律有變更者
    ，適用行為時之法律。但行為後之法律有利於行為人者，適
    用最有利於行為人之法律」，係規範行為後法律變更所生新
    舊法比較適用之準據法，於新法施行後，應適用新法第2 條
    第1 項之規定，為「從舊從輕」之比較（最高法院95年第8
    次刑庭會議決議參照）。
  (二)本件受刑人於裁判確定前犯數罪，其行為後，刑法第51條第
    5 款業於民國94年1 月7 日修正公布，並於95年7 月1 日施
    行，修正前刑法第51條第5 款規定：「數罪併罰，分別宣告
    其罪之刑，依左列各款定其應執行者：五、宣告多數有期徒
    刑者，於各刑中之最長期以上，各刑合併之刑期以下，定其
    刑期。但不得逾20年。」，修正後刑法第51條第5 款規定：
    「宣告多數有期徒刑者，於各刑中之最長期以上，各刑合併
    之刑期以下，定其刑期。但不得逾30年」（同條第7 款宣告
    多數罰金部分則未修正）；則修正後之規定，將宣告多數有
    期徒刑定執行刑之上限，由修正前之不得逾20年，提高為不
    得逾30年，其餘則無不同，此為影響行為人刑罰之法律效果
    ，自屬法律變更，且比較結果，自以舊法規定之定應執行刑
    之上限為20年對行為人較為有利。
  (三)次按受刑人行為後，刑法第42條亦有修正，於犯罪時之刑法
    第42條第1 項、第2 項、第3 項原規定「罰金應於裁判確定
    後兩個月內完納。期滿而不完納者，強制執行，其無力完納
    者，易服勞役；易服勞役以1 元以上3 元以下，折算1 日。
    但勞役期限不得逾6 個月；罰金總額折算逾6 個月之日數者
    ，以罰金總額與6 個月之日數比例折算。」，修正後同條第
    1 項、第3 項、第5 項前項則分別規定「罰金應於裁判確定
    後2 個月內完納。期滿而不完納者，強制執行。其無力完納
    者，易服勞役。但依其經濟或信用狀況，不能於2 個月內完
    納者，得許期滿後1 年內分期繳納。遲延1 期不繳或未繳足
    者，其餘未完納之罰金，強制執行或易服勞役；易服勞役以
    新臺幣1,000 元、2,000 元或3,000 元折算1 日。但勞役期
    限不得逾1 年；罰金總額折算逾1 年之日數者，以罰金總額
    與1 年之日數比例折算。」。又罰金罰鍰提高標準條例亦於
    95年4 月28日修正，並於同年7 月1 日施行，而將修正前罰
    金罰鍰提高標準條例第2 條規定「依刑法第41條易科罰金或
    第42條第2 項易服勞役者，均就其原定數額提高為100 倍折
    算1 日；法律所定罰金罰鍰數額未依本條例提高倍數，或其
    處罰法律無罰金刑之規定者，亦同。」刪除之，故而比較新
    舊法結果，如所科罰金總額折算未逾6 個月者，應以修正後
    之新法對被告較為有利，如所科罰金總額折算已逾6 個月者
    ，應以修正前之舊法對被告較為有利，本件受刑人所應執行
    併科罰金總額折算未逾6 個月，自以新法第42條第3 項規定
    諭知易服勞役之折算標準對其有利。
  (四)綜此，因本件受刑人定有期徒刑應執行刑部分，並未逾20年
    ，即就定有期徒刑應執行刑部分，雖適用新法第51條規定，
    實際上對之亦無不利，然就罰金定應執行刑部分，則以適用
    新法對之較為有利，故本件依上開法律變更整體比較適用結
    果，於定其應執行刑時，均應依修正後刑法第2 條第1 項但
    書之規定，適用較有利之裁判時新法。
三、本件受刑人因犯偽造文書、槍砲彈藥刀械管制條例等案件，
    經臺灣高等法院及本院先後判處如附表所示之刑，均經分別
    確定在案（其中，附表編號3 之罪，業經該確定判決說明因
    受刑人於96年5 月11日經本院通緝，後於97年3 月18日始經
    緝獲歸案而撤銷通緝，顯見受刑人並未於96年12月31日以前
    自動歸案接受審判，故不得減刑）。茲檢察官聲請定其應執
    行之刑，本院審核認聲請為正當，應就有期徒刑及併科罰金
    部分定其應執行之刑如主文所示。
四、依刑事訴訟法第477 條第1 項，修正後刑法第2 條第1 項但
    書、第53條、第51條第5 款、第7 款、第42條第3 項前段，
    裁定如主文。
中    華    民    國    97    年    7     月    31    日
                  刑事第五庭  法  官  吳勇毅
以上正本證明與原本無異。
如不服本裁定，應於裁定送達後5 日內向本院提出抗告狀。
                              書記官   羅婉榕
中    華    民    國    97    年    7     月    31    日
附表：
┌────┬──────────┬──────────┬──────────┐
│編    號│        1           │        2           │        3           │
├────┼──────────┼──────────┼──────────┤
│罪    名│行使偽造私文書      │未經許可製造具有殺傷│未經許可寄藏彈藥主要│
│        │                    │力之改造手槍        │組成零件            │
├────┼──────────┼──────────┼──────────┤
│宣 告 刑│有期徒刑1年         │有期徒刑4 年，併科罰│有期徒刑6 月，併科罰│
│        │                    │金新臺幣50,000元    │金新臺幣30,000元    │
├────┼──────────┼──────────┼──────────┤
│犯罪日期│88年07月15日至88年07│88年8月間           │88年5月間           │
│        │月18日              │                    │                    │
├─┬──┼──────────┼──────────┼──────────┤
│偵│機關│臺灣桃園地方法院檢察│臺灣桃園地方法院檢察│臺灣桃園地方法院檢察│
│  │    │署                  │署                  │署                  │
│  ├──┼──────────┼──────────┼──────────┤
│  │案號│88年度偵字第11479號 │88年度偵字第18870號 │95年度偵字第25474號 │
│查│    │                    │                    │                    │
├─┼──┼──────────┼──────────┼──────────┤
│  │法院│臺灣桃園地方法院    │臺灣高等法院        │臺灣桃園地方法院    │
│最├──┼──────────┼──────────┼──────────┤
│後│案號│89年度訴字第429號   │89年度上訴字第2689號│97年度訴緝字第30號  │
│事├──┼──────────┼──────────┼──────────┤
│實│判決│90年8月22日         │89年9月13日         │97年5月7日          │
│審│日期│                    │                    │                    │
├─┼──┼──────────┼──────────┼──────────┤
│  │法院│同上                │同上                │同上                │
│確├──┼──────────┼──────────┼──────────┤
│定│案號│                    │                    │                    │
│判├──┼──────────┼──────────┼──────────┤
│決│確定│90年11月26日        │89年10月30日        │97年5月26日         │
│  │日期│                    │                    │                    │
└─┴──┴──────────┴──────────┴──────────┘


司法院資訊處製作；財團法人民間司法改革基金會備份。
